【裁判字號】    98,台上,6080
【裁判日期】    981022
【裁判案由】    違反毒品危害防制條例
【裁判全文】
最高法院刑事判決            九十八年度台上字第六○八○號
上  訴  人  甲○○
上列上訴人因違反毒品危害防制條例案件，不服台灣高等法院台
中分院中華民國九十八年八月十四日第二審判決（九十八年度上
訴字第一七一○號，起訴案號：台灣台中地方法院檢察署九十八
年度毒偵字第一八○八號），提起上訴，本院判決如下：
    主  文
上訴駁回。
    理  由
按不服地方法院之第一審判決而上訴者，應向管轄第二審之高等
法院為之。第二審上訴書狀應敘述具體理由，第二審法院認為上
訴書狀未敘述理由者，應以判決駁回之。刑事訴訟法第三百六十
一條第一項、第二項、第三百六十七條前段分別定有明文。所謂
「具體理由」，必係依據卷內既有訴訟資料或提出新事證，指摘
或表明第一審判決有何採證認事用法或量刑等足以影響判決本旨
之不當或違法，而構成應予撤銷之具體事由，始克當之；倘僅泛
言原判決認定事實錯誤、違背法令、量刑失入，而未依上揭意旨
指出具體事由，或形式上雖已指出具體事由，該事由縱使屬實，
亦不足以認為原判決有何不當或違法者，皆難謂係具體理由，俾
與第二審上訴制度旨在請求第二審法院撤銷、變更第一審不當或
違法之判決，以實現個案救濟之立法目的相契合。本件上訴人甲
○○因施用第一級毒品案件，提起第二審上訴，其上訴理由狀僅
稱：家境清寒，母親年邁，妻子罹病，全賴其扶養照護，若入監
服刑，將陷入困境。又伊吸毒次數與數量稀少，深知悔悟，立誓
戒毒，前往醫院治療，第一審未予調查審酌，量處重刑，顯有未
當，請求宣告緩刑或易科罰金，以啟自新云云。雖形式上已提出
上訴理由，惟並未具體敘述第一審判決有何違法或不當情形，即
與未敘述具體理由無異，原判決因認其第二審上訴為不合法，不
待其到庭陳述，並不經言詞辯論，逕依刑事訴訟法第三百六十七
條前段、第三百七十二條，駁回其在第二審之上訴，核無不合。
而原判決既屬刑事訴訟法第三百六十七條之判決，依同法第三百
七十二條規定不經言詞辯論而為之，即無未經檢察官到庭陳述或
未予被告最後陳述意見機會之違法可言。上訴意旨未依據卷證資
料，具體指摘原判決如何違背法令，置原判決之論敘於不顧，仍
執前詞，漫謂原審所踐行之訴訟程序違法云云，核屬誤解，其上
訴違背法律上之程式，應予駁回。
據上論結，應依刑事訴訟法第三百九十五條前段，判決如主文。
中    華    民    國  九十八  年    十    月  二十二  日
                      最高法院刑事第十庭
                          審判長法官  花  滿  堂
                                法官  黃  正  興
                                法官  陳  東  誥
                                法官  林  錦  芳
                                法官  洪  昌  宏
      本件正本證明與原本無異
                                      書  記  官
中    華    民    國  九十八  年    十    月  二十六  日
                                                Ａ


司法院資訊處製作；財團法人民間司法改革基金會備份。
